【裁判字號】    95,易,1109
【裁判日期】    951030
【裁判案由】    詐欺
【裁判全文】
臺灣士林地方法院刑事判決              95年度易字第1109號
公  訴  人  臺灣士林地方法院檢察署檢察官
被      告  乙○○
                    現於臺灣台北看守所
上列被告因詐欺案件，經檢察官提起公訴（95年度偵字第4847號）
，本院判決如下：
    主  文
乙○○幫助連續意圖為自己不法所有，以詐術使人將本人之物交
付，處有期徒刑伍月，如易科罰金，以參佰元折算壹日。
    事  實
一、乙○○於民國（下同）94年12月7、8日間，翻閱跳蚤市場雜
    誌刊登收購金融機構帳戶廣告，乃撥打該廣告上之電話與年
    約30多歲姓名年籍不詳之成年男子聯繫，得知可藉由出售郵
    局或銀行存摺及提款卡換取新臺幣（下同）3,000元之報酬
    ，雖能預見交付自己金融機構之存摺等資料予不熟識之他人
    使用，可能遭作為財產犯罪之工具，竟仍基於縱有人持其所
    有之帳戶資料作為詐騙之犯罪工具亦不違背其本意之幫助犯
    意，竟因缺錢花用，遂於94年12月15日下午某時，在臺北市
    南港區家樂福販賣場前，將其在中華郵政股份有限公司中研
    院郵局（下稱中研院郵局）開立之第000-00000000000000帳
    號存摺、提款卡及密碼，以3,000元之代價出售予該姓名年
    籍不詳男子，作為不法之使用。嗣該姓名年籍不詳男子，基
    於詐欺取財之概括犯意，於(一)94年12月27日以電話向甲○○
    佯稱，已抽中亞太金融證券公司第三獎，惟無論是否領取，
    仍須繳交百分之15稅金，使甲○○陷於錯誤，於同年月29日
    中午12時50分許，至屏東縣東港鎮○○路○ 段130 號臺灣中
    小企業銀行股份有限公司（下稱臺企銀行）大發分行，依其
    指示匯款6 萬7,000 元至乙○○上開帳戶；(二)於94年12月28
    日下午 2時許，以電話，撥打給丙○○，自稱係富達亞太金
    龍機構之「楊志彬」誆稱丙○○抽中該公司第三獎，須先繳
    交愛心捐款，並以乙○○之上開帳號供匯款之用，致丙○○
    陷於錯誤，先後於同日下午2時57分及同年月30日上午11時
    34分許，至臺北縣五股工業區內之臺新銀行股份有限公司（
    下稱臺新銀行）、第一商業銀行股份有限公司（下稱第一銀
    行）所設之自動櫃員機，分別轉帳2 萬元、1 萬7, 000 元
    至乙○○之上開帳戶內，嗣甲○○、丙○○發現受騙報警處
    理，始循線查知上情。
二、案經臺北市政府警察局南港分局報請臺灣士林地方法院檢察
    署檢察官偵查起訴。
    理  由
一、程序方面：本件被告乙○○所犯係死刑、無期徒刑、最輕本
    刑為3 年以上有期徒刑以外之罪，其於準備程序中就被訴事
    實為有罪之陳述，經法官告知簡式審判程序之旨，並聽取公
    訴人、被告之意見後，本院合議庭依刑事訴訟法第273 條之
    1 第1 項規定，裁定由受命法官獨任進行簡式審判程序。
二、上開事實，業據被告坦承不諱，核與被害人甲○○、丙○○
    指訴相符，並有被告於中研院郵局申辦之第000-00000000
    000000帳號之開戶資料、臺企銀行大發分行匯款申請書、臺
    新銀行、第一銀行自動櫃員機（自動付款交易明細表）中研
    院郵局客戶歷史交易清單影本等，在卷可參，足認被告自白
    有證據可佐，堪予採信，事証明確，被告犯行，洵堪認定。
三、核被告所為，係犯刑法第30條第1 項、第339 條第1 項之幫
    助詐欺取財罪。而被告所幫助之前後二次詐欺犯行，時間緊
    接，所犯罪名相同，顯係出於概括之犯意為之，為連續犯，
    爰依刑法第56條之規定以一罪論，並加重其刑，至於被害人
    丙○○部分，雖事先後二次匯款，惟係基於同一次詐騙，且
    時間間隔不到壹日，為接續犯，乃一罪關係，核予敘明。被
    告係對於正犯資以助力而未參與犯罪行為之實施，應依刑法
    第30條第2 項之規定，減輕其刑，並依法先加後減之。又刑
    法於九十五年七月一日修正生效，刪除連續犯規定，有關法
    定刑之罰金計算單位均由銀元改為新臺幣，惟前後額度不變
    ，於本案不生影響，有關易科罰金規定，則將原來折算標準
    之三佰元（即新臺幣九佰元）六百元（即新臺幣一千八佰元
    ）九佰元（即新臺幣二千七百元），修正為新臺幣一仟元、
    二千元、三千元，比較新舊法，自以修正前法為有利被告，
    依刑法第二條第一項前段規定，自應適用修正前之行為時法
    。爰審酌被告犯罪之動機、目的、手段，犯罪時所受之刺激
    及其品性、生活狀況、智識程度、犯罪所生之損害，及犯罪
    後態度，並檢察官求刑伍月，被告同意等一切情狀，量處如
    主文所示之刑，並諭知易科罰金折算標準。
據上論斷，應依刑事訴訟法第273 條之1 項1 ，第299 條第1 項
前段，刑法第2 條第1 項前段，修正前刑法第30條第1 項、第56
條，第339 條第1 項，第41條第1 項前段，罰金罰鍰提高標準條
例第1 條前段、第2 條，判決主文。判決如主文。
本案經檢察官黃德松到庭執行職務
中    華    民    國    95    年    10    月    30    日
                  刑事第五庭法  官  周政達
以上正本證明與原本無異。
如不服本判決，應於判決送達後10日內，向本院提出上訴狀。
                            書記官  陳佳伶
中    華    民    國    95    年    10    月    30    日
附論罪法條刑法第339 條第1 項
意圖為自己或第三人不法之所有，以詐術使人將本人或第三人之
物交付者，處5 年以下有期徒刑、拘役或科或併科1 千元以下罰
金。


司法院資訊處製作；財團法人民間司法改革基金會備份。
